

## Manuel De La Puebla Gutiérrez

C / Valdelamiel, 20, Valdetorres de Jarama, 28150 Madrid, España.

Fecha de nacimiento: 6. Marzo 1981

Lugar de nacimiento: Madrid Nacionalidad: Española Estado civil: Soltero

Teléfono: +34 / 650.98.34.04 E-mail: mdelapuebla@yahoo.es

## Presentación:

Desde el año 2004 he estado involucrado, como ingeniero de telecomunicación y de sistemas aeronáuticos en diversos proyectos y programas en el sector aeronáutico y aviónica tanto a nivel nacional como internacional.

Durante estos 10 años, mi experiencia laboral ha estado muy diversificada, abarcando fundamentalmente las siguientes áreas:

- Gestión y dirección de proyectos de desarrollo de sistemas de aviónica (de control
  de tráfico aéreo y defensa electrónica), siendo responsable operacional de grupos de
  personas de desarrollo.
- Ensayos de sistemas aeronáuticos embarcados en distintas plataformas (EF2000, A400M, CH53, NH90). Todos los ensayos se han realizado siempre a nivel de sistema, en contextos internacionales, como parte de consorcios europeos.

En el año 2012, dada mi gran afición al mundo aeronaútico, obtuve la licencia de piloto de ULM (avioneta de hasta 450 Kg de peso máximo al despegue), también con vistas a ampliar las posiblidades de realizar ensayos de sistemas aeronáuticos en vuelo.

#### Experiencia laboral

Desde 06/2010

## INDRA Sistemas S.A., Unidad de Negocio Eurofighter/A400M Provecto: A400M.

- O Coordinador de calificación ambiental y funcional del sistema de defensa DASS (*Defense Aid Sub-System*) del *A400M*. En la actualidad compagino este puesto de responsabilidad de *A400M* con las actividades de certificación de *Eurofighter*.
- Representante de INDRA Sistemas S.A. ante el cliente español Airbus Military para calificación de equipos de DASS.

M. de la Frieder.

- Representante de INDRA Sistemas S.A. ante el cliente europeo (*DCS Deutschland*) para calificación de equipos DASS.
- Gestión, coordinación y dirección del grupo de calificación de INDRA Sistemas S.A. (formado por 6 personas) para A400M.

#### 03/2008 - 06/2010

# INDRA Sistemas S.A., División de Guerra Electrónica Proyecto: *Eurofighter*.

- o Calificación funcional y ambiental de equipos embarcados.
- O Representante de INDRA Sistemas S.A. en el consorcio europeo *Eurofighter* para calificación de equipos.
- Responsable de INDRA Sistemas S.A para la calificación de equipos en el Instituto Nacional de Técnica Aeroespacial (cámaras de temperatura y laboratorios de vibración).

#### 01/2008 - 03/2008

## INDRA Sistemas S.A., Vigilancia y Navegación Aérea Proyecto: Rediseño y modificación de Radar de Superficie (Surface Movement Radar) para introducción de mejoras en alcance.

- Responsable técnico del rediseño y modificación del transmisor/receptor de baja frecuencia del Radar para introducción de mejoras en alcance.
- o Responsable de control de calidad y pruebas.

### 03/2007 - 01/2008

# INDRA Sistemas S.A., Vigilancia y Navegación Aérea Proyecto: Oferta de un Radar de Superficie (SMR) para la Asociación española de Navegación Aérea (AENA).

- o Responsable del control de calidad y suministro de la antena del Radar.
- Responsable del seguimiento de los Tests de Aceptación en Fábrica (Factory Acceptance Tests, FAT) en Chelmsford (Inglaterra).
- o Representante de INDRA en British Aerospace.
- Representante de INDRA en la relación con el proveedor inglés de la antena del Radar (EASAT).
- Gestión de los cursos sobre mantenimiento y montaje de la antena y edición en inglés de los manuales de usuario.

03/2006 - 03/2007

#### INDRA Sistemas S.A., Vigilancia y Navegación Aérea

M. de Ar Pruetter.

## Proyecto: Desarrollo de un Radar Modo-S.

 Responsable de diseño del receptor Radar en radiofrecuencia.

11/2005 - 03/2006

INDRA Sistemas S.A., Vigilancia y Navegación Aérea Proyecto: Instalación y puesta a punto de un Radar Secundario (MSSR) en el aeropuerto de Ohrid (Macedonia).

- o Responsable técnico de la instalación y mantenimiento del sistema de transmisión de datos Radar.
- Representante de INDRA en la relación con el cliente (Navegación Aérea de Macedonia) y con el proveedor del sistema de transmisión de datos por radioenlace (Stratex).
- Gestión de los cursos al cliente sobre el uso y mantenimiento del sistema de transmisión de datos y edición de los manuales de usuario en lengua inglesa.

03/2005 - 11/2005

INDRA Sistemas S.A., Vigilancia y Navegación Aérea Proyecto: Desarrollo en Radiofrecuencia de un sistema ADSB para vigilancia y control del tráfico aéreo.

- o Responsable del desarrollo de radiofrecuencia.
- o Responsable del diseño y desarrollo del sistema de alcance.
- Gestión y apoyo técnico de la producción y montaje de la parte de radiofrecuencia del sistema.

10/2004 - 03/2005

INDRA Sistemas S.A., Vigilancia y Navegación Aérea Proyecto: Diseño y desarrollo de un sistema pasivo de recepción y localización de aeronaves por triangulación (sistema de multilateración) para vigilancia y control de tráfico aéreo.

- o Responsable de desarrollo hardware del proyecto.
- o Estudio de coberturas, alcance y prestaciones del sistema.
- Elaboración y presentación de la oferta para la Asociación Española de Navegación Aérea (AENA).

01/2004 - 10/2004

Universidad Politécnica de Madrid, Departamento de Señales, Sistemas y Radiocomunicaciones.

Proyecto: "Instinct"

 Beca de la Comisión Europea para el diseño y desarrollo de antenas para terminales móviles.

M. de Ar Tweller.

## Formación académica

2012 Escuela de vuelo de Villanueva del Pardillo, Madrid

Título: Piloto licenciado de avioneta ligera (ULM) de hasta 450 Kg de

peso máximo al despegue y 70 Km/h de velocidad de pérdida.

1999-2004 Universidad Politécnica de Madrid

Título: Ingeniero Superior de Telecomunicaciones

Especialidad: Alta frecuencia. Nota final: 7,1 ("Notable")

1999 Colegio San Agustín de Madrid

Titulo de Bachiller

Nota final: Matricula de Honor ("10")

### **Conocimientos adicionales**

- Conocimientos de diseño en alta y baja frecuencia: circuitos de alta frecuencia, circuitos digitales, circuitos analógicos.
- Conocimientos de los estándares internacionales: ICAO (International Civil Aviation Organization, MIL-STD, RTCA, DCO...
- Extensos conocimientos en el manejo de CST Microwave Studio.
- Extensos conocimientos de ADS para diseño y análisis de circuitos.
- Conocimientos de sistemas de armamento (Aire-aire y Aire-tierra, LGB...), sistemas de guiado de misiles.
- Acreditación OTAN.
- Piloto licenciado de ULM, avionetas de hasta 450 Kg de peso y dos plazas. 60 horas de vuelo en avioneta Tecnam P96 de motor Rotax 100 CV. Formación en Aerodinámica, Motores, Metorología y Legislación.
- Buceador avanzado con diploma PADI (Advanced Open Water PADI Diver) y 35 inmersiones en mar.
- Astrónomo amateur diplomado por la Unión Astronómica Madrileña y 24 horas de formación y observación por el Planetario de Madrid.
- Título de grado medio de piano.



### Conocimientos de idiomas

Español Lengua materna

Alemán Zertifikat Deutsch Niveau B2.3, Nota: sehr gut (2005).

Estancias en Alemania en Julio de 2005 y Agosto de 2007.

Inglés Certificate in Advanced English, Level 9 Trinity College

Experiencia en INDRA: elaboración de documentos técnicos y relaciones con

proveedores/clientes extranjeros.

## Conocimientos de informática

- Lenguajes de programación: Java, C, C++, Ensamblador.

- Experiencia con software de programación matemáticos: Maple, Matlab (5 años de experiencia en INDRA), Mathcad.

## Otros conocimientos e intereses

- Carnet de conducir: B-1
- Interés en la música clásica (8 años de piano).
- Pertenezco a distintos grupos parroquiales y organizo viajes con estudiantes de distintos países de procedencia: polacos, americanos y alemanes.
- Monitor de tiempo libre de jóvenes.
- Aficionado al buceo en aguas abiertas y a la biología marina.
- Aficionado a la aviación y aviador ULM.
- Aficionado a la astronomía.

